【裁判字號】    91,訴,3568
【裁判日期】    920402
【裁判案由】    毒品危害防制條例
【裁判全文】
臺灣高雄地方法院刑事判決                        九十一年度訴字第三五六八號
    公  訴  人  臺灣高雄地方法院檢察署檢察官
    被      告  甲○○
右列被告因違反毒品危害防制條例案件，經檢察官提起公訴（九十一年度毒偵字第六
二三八號），本院判決如左：
    主  文
甲○○施用第一級毒品，處有期徒刑柒月。
    事  實
一、甲○○前於民國八十七年間因違反麻醉藥品管理條例案件，經臺灣高雄地方法院
    檢察署檢察官提起公訴後，經本院適用毒品危害防制條例之規定，將其裁定送勒
    戒處所觀察、勒戒後，認有繼續施用毒品之傾向，再經本院裁定令入戒治處所施
    以強制戒治，於強制戒治期滿後，經本院於八十八年九月二十三日以八十七年易
    字第一八二八號判決免刑，並於八十八年十一月十日確定。詎其明知海洛因業經
    公告分別列為毒品防害防制條例第二條第二項第一款之第一級毒品，不得非法持
    有、施用，竟仍不知悔改，又基於施用第一級毒品海洛因之犯意，於九十一年九
    月四日在高雄縣鳳山市○○路三四巷二五之三號住處，以將海洛因摻入香菸內吸
    食之方式施用第一級毒品海洛因一次，為警於九十一年九月四日晚上十時許，在
    高雄市○○○路一一三九號因另犯竊盜案件（檢察官另案起訴）為警逮捕，經警
    採集其尿液送驗後，呈嗎啡陽性反應而查獲上情。
二、案經高雄市政府警察局鼓山分局移送臺灣高雄地方法院檢察署檢察官偵查起訴。
    理  由
一、右揭犯罪事實，業據被告甲○○於本院審理時坦承不諱，被告於九十一年九月四
    日晚上為警查獲所採集之尿液，經送驗結果，呈嗎啡陽性反應，有台灣檢驗科技
    股份有限公司九十一年十一月四日編號ＫＨ二○○二Ａ0000000號濫用藥
    物尿液檢驗報告一紙附卷可稽，而海洛因施用入人體後水解還原成嗎啡，再循嗎
    啡之代謝方式排出體外，已據行政院衛生署藥物食品檢驗局（73）藥檢壹字第０
    三０二二一號函敘明綦詳。被告上開自白與事實相符，自可採為認定事實之依據
    ，其施用第一級毒品之犯行，堪以認定。再查，被告前於八十七年間因違反麻醉
    藥品管理條例案件，經檢察官提起公訴後，經本院適用毒品危害防制條例之規定
    ，將其裁定送勒戒處所觀察、勒戒後，認有繼續施用毒品之傾向，再經本院裁定
    令入戒治處所施以強制戒治，於強制戒治期滿後，經本院於八十八年九月二十三
    日以八十七年易字第一八二八號判決免刑，並於八十八年十一月十日確定等事實
    ，有該判決書、本院被告院內索引卡紀錄表、臺灣高等法院被告全國前案紀錄表
    各一份在卷可稽，被告於觀察勒戒、強制戒治期滿經本院為免刑判決後，五年內
    再犯本件施用第一級毒品犯行，事證明確，應依法予以論罪科刑。
二、查海洛因、安非他命分別係毒品危害防制條例第二條第二項第一款、第二款所稱
    之第一、二級毒品，均不得持有、施用。次按犯毒品危害防制條例第十條施用第
    一、二級毒品罪者，依同條例第二十條第一項、第二項後段、第二十三條第一項
    、第二項前段規定，檢察官應先將被告送勒戒處所觀察、勒戒，經觀察、勒戒後
    ，認有繼續施用毒品傾向者，應由檢察官聲請法院裁定令入戒治處所施以強制戒
    治，強制戒治期滿或交付保護管束期滿，始得由檢察官為不起訴處分。而依上開
    規定為不起訴處分後，五年內再犯同條例第十條施用第一、二級毒品罪者，除由
    檢察官聲請法院裁定先令入戒治處所施以強制戒治外，刑責部分仍應依通常刑事
    訴訟程序追訴處罰，此觀同條例第二十三條第二項規定自明。再按毒品危害防制
    條例第三十五條規定，於該條例修正施行前繫屬之案件，除有刑法第二條第一項
    但書之情形外，於修正後，由法院依修正後規定處理之，依修正後規定應為不起
    訴處分者，法院應為免刑判決。由上揭相關規定可知，於毒品危害防制條例修正
    施行前繫屬之案件，於修正後，由法院依修正後規定將被告送勒戒處所觀察、勒
    戒後，認有繼續施用毒品傾向，經裁定送戒治處所施以強制戒治期滿為免刑判決
    確定後，五年內再犯第十條施用第一級、第二級毒品之罪，應同有上開毒品危害
    防制條例第二十三條第二項規定之適用。本件被告前既已因施用毒品案件，經本
    院送勒戒處所觀察、勒戒後，認有繼續施用毒品傾向，再裁定施以強制戒治，於
    強制戒治期滿後，經本院為免刑判決確定在案，其於免刑判決確定後五年內再犯
    本件施用第一級毒品犯行，依法即應予以論罪科刑，故核其所為，係犯毒品危害
    防制條例第十條第一項施用第一級毒品罪。至被告持有第一級毒品後進而施用，
    其持有之低度行為應被施用之高度行為所吸收，不另論其持有毒品罪。審酌被告
    於毒品危害防制條例施行後復因施用毒品，經勒戒、觀察及強制戒治，由本院為
    免刑判決確定後，仍未戒絕毒品，再犯相同之罪，顯見其無戒毒悔改之意，有再
    入監矯治必要，並念其施用毒品乃自戕一己之身體健康，尚未害及他人，且其犯
    後已坦承犯行，態度良好等一切情狀，量處如主文所示之刑。
據上論斷，應依刑事訴訟法第二百九十九條第一項前段，毒品危害防制條例第十條第
一項、第二十三條第二項。
本案經檢察官劉河山到庭執行職務。
中      華      民      國      九十二      年      四      月    二    日
                                  臺灣高雄地方法院刑事庭
                                      法  官    涂裕洪
右正本證明與原本無異。
如不服本判決，應於判決送達後十日內，向本院提出上訴狀。
                                      書記官    賴佳慧
中    華    民    國      九十二     年      四     月      四      日
附錄本判決論罪法條：
毒品危害防制條例第十條第一項：
  施用第一級毒品者，處六月以上五年以下有期徒刑。


司法院資訊處製作；財團法人民間司法改革基金會備份。
